# 长投处置转让时点的判断

提问人：sisiminglei 时间：2019-03-05 20:36:12
陈版向您确认一下 公司将亏损子公司处置给实际控制人 股权转让协议对付款时间做出了明确规定首笔转让款 51% 于股权转让协议生效和向工商行政管理部门递交股权变更登记申请文件后一个月内付款 49% 剩余款项明确约定第二年时间支付 公司在 5 月底完成了双方股东大会、董事会的审批协议生效人员变更工商登记完成 根据转让协议实际控制人在 6 月底付了首笔款项 陈版在这个情况下将公司股权转让时点确定在 5 月底是否谨慎公司判断是在 6 月份款项收进来 作为转让时点更为谨慎 个人认为在款项尚未收到其他条件都已完成而且对款项协议中又做了明确安排应该将股权转让时点安排在 5 月底您觉得呢

回答人：chenyiwei
首先，这个问题最重要的还是判断该项关联交易的公允性，以及是否具有合理的商业理由和商业实质。
其次，在满足前段所述条件的前提下，如果依据 5 月末的信息，判断实际控制人支付受让款项没有问题的，则理论上确实是以 5 月份作为控制权丧失日（处置日）更为合理。当然基于谨慎原则，避免不必要的监管关注的考虑，也可以认可 6 月份作为处置日。